【裁判字號】    97,易,184
【裁判日期】    970530
【裁判案由】    竊盜
【裁判全文】
臺灣桃園地方法院刑事判決               97年度易字第184號
公  訴  人  臺灣桃園地方法院檢察署檢察官
被      告  乙○○
                    （另案於臺灣桃園監獄執行中）
上列被告因竊盜案件，經檢察官聲請簡易判決處刑（97年度偵字
第1736號），本院認被告不宜以簡易判決處刑，改依通常程序審
理，被告於本院通常程序審理中自白，再改依簡式審判程序審理
，爰判決如下：
    主  文
乙○○攜帶兇器竊盜，累犯，處有期徒刑柒月。
扣案磨尖單邊剪刀壹支沒收。
    事  實
一、乙○○前因毒品危害防制條例案件，經本院以91年度易字第
    47號判決判處有期徒刑7 月確定，又因毒品危害防制條例案
    件，經臺灣宜蘭地方法院92年度訴字第98號判決判處有期徒
    刑1 年2 月確定，入監接續執行後，於民國93年10月7 日假
    釋付保護管束出監，於94年3 月8 日縮短刑期期滿執行完畢
    （構成累犯），未知警惕，竟為供代步之用而基於意圖為自
    己不法所有之犯意，於96年12月27日下午1 時許（起訴書誤
    載為96年12月27日某時），在桃園縣中壢市○○街100 號前
    ，以其所有足以對人之生命、身體構成威脅可供兇器使用之
    磨尖單邊剪刀1 支，插入為李嘉琪所有、甲○○使用之車牌
    號碼SCF-547 號輕型機車電門鎖而發動，以此方式竊取該機
    車得手並騎乘離去。嗣於97年1 月2 日凌晨1 時許，乙○○
    騎乘該機車行經桃園縣中壢市○○路、環中東路2 段路口時
    ，為警查獲，並自乙○○之包包內扣得其所有之磨尖單邊剪
    刀1 支。
二、案經桃園縣政府警察局大溪分局報請臺灣桃園地方法院檢察
    署檢察官偵查起訴。
    理  由
一、本件被告乙○○所犯並非死刑、無期徒刑、最輕本刑為3 年
    以上有期徒刑之罪或高等法院管轄第一審案件，而於準備程
    序進行中，被告先就被訴事實為有罪之陳述，經告知簡式審
    判程序之旨，並聽取公訴人、被告之意見後，由本院裁定進
    行簡式審判程序，核先敘明。
二、訊據被告乙○○迭於警詢、偵查及本院審理中均坦承有持磨
    尖之單邊剪刀竊取車號SCF-547 號之輕型機車，核與證人甲
    ○○於警詢時證稱：我姊姊李嘉琪的SCF-547 號機車是在96
    年12月27日下午1 時左右，在桃園縣中壢市○○街100 號前
    失竊，我在97年1 月1 日夜間6 時50分許向中壢分局普仁派
    出所報案等語（偵卷第9 至12頁）大致相符，復有桃園縣政
    府警察局大溪分局扣押筆錄、扣押物品目錄表、贓物認領保
    管單、桃園縣政府警察局車輛尋獲電腦輸入單附卷可參（偵
    卷第20至22頁、第25、26頁），及磨尖單邊剪刀1 支扣案足
    憑，可認被告自白犯罪與事實相符，是被告犯行明確，應依
    法論科。
三、按刑法第321 條第1 項第3 款攜帶兇器竊盜罪之所謂兇器，
    其種類並無限制，凡客觀上足以對人之生命、身體、安全構
    成威脅，具有危險性之兇器均屬之，而磨尖單邊剪刀，為金
    屬製品，質地堅硬、前端尖銳，為公眾週知之事，客觀上足
    以對人之生命、身體安全構成威脅，堪認為兇器。被告乙○
    ○持兇器性質之磨尖單邊剪刀行竊，核被告所為，係犯刑法
    第321 條第1 項第3 款之攜帶兇器竊盜罪。被告前因毒品危
    害防制條例案件，經本院以91年度易字第47號判決判處有期
    徒刑7 月確定，又因毒品危害防制條例案件，經臺灣宜蘭地
    方法院92年度訴字第98號判決判處有期徒刑1 年2 月確定，
    入監接續執行後，於93年10月7 日假釋付保護管束出監，於
    94年3 月8 日縮短刑期期滿執行完畢，有臺灣高等法院被告
    前案紀錄表、臺灣桃園地方法院檢察署刑案查住紀錄表在卷
    可參，被告於有期徒刑執行完畢後5 年內，又犯本件有期徒
    刑以上之罪，為累犯，應依刑法第47條第1 項規定加重其刑
    。爰審酌被告年輕力壯竟不思以正當方式獲取財物，而竊取
    機車代步，其犯罪動機、目的可議，兼衡對被害人造成財物
    損失情形，及被告犯後坦承犯行態度良好，被告智識程度、
    平日素行、曾有竊盜、施用毒品之前案紀錄（有臺灣高等法
    院被告前案紀錄表、臺灣桃園地方法院檢察署刑案查住紀錄
    表在卷可參）等一切情狀，認公訴人求處被告有期徒刑7 月
    尚屬妥適，而量處如主文所示之刑。末查，扣案之磨尖單邊
    剪刀1 支，為被告犯罪所用之物，且為其所有，業經被告供
    述甚明，應依刑法第38條第1 項第2 款諭知沒收。
據上論斷，應依刑事訴訟法第273 條之1 、第299 條第1 項前段
，刑法第321 條第1 項第3 款、第47條第1 項、第38條第1 項第
2 款，判決如主文。
本案經檢察官徐文豪到庭執行職務。
中    華    民    國    97    年    5    月    30     日
                     臺灣桃園地方法院刑事第四庭
                               法  官    蘇昭蓉
以上正本證明與原本無異。
如不服本判決，應於判決送達後10日內向本院提出上訴狀（應附
繕本），其未敘述上訴理由者，應於上訴期間屆滿後20日內補提
理由書狀於本院，上訴於臺灣高等法院。
                               書記官    黃俊燁
中    華    民    國    97    年    5     月    30    日
附錄法條：刑法第321條
中華民國刑法第321條
（加重竊盜罪）
犯竊盜罪而有左列情形之一者，處六月以上、五年以下有期徒刑：
一、於夜間侵入住宅或有人居住之建築物、船艦或隱匿其內而犯之者。
二、毀越門扇、牆垣或其他安全設備而犯之者。
三、攜帶兇器而犯之者。
四、結夥三人以上而犯之者。
五、乘火災、水災或其他災害之際而犯之者。
六、在車站或埠頭而犯之者。
前項之未遂犯罰之。


司法院資訊處製作；財團法人民間司法改革基金會備份。
